【裁判字號】    90,上訴,1766
【裁判日期】    901113
【裁判案由】    強盜等
【裁判全文】
臺灣高等法院臺中分院刑事判決                    九十年度上訴字第一七六六號
    上  訴  人
    即  被  告  丙○○
    指定辯護人  本院公設辯護人  甲○○
右上訴人因強盜案件，不服臺灣彰化地方法院九十年度訴字第八四０號中華民國九十
年八月十七日第一審判決（起訴案號：臺灣彰化地方法院檢察署九十年度偵字第三七
七六號），提起上訴，本院判決如左：
      主  文
上訴駁回。
      事  實
一、丙○○素行不佳，曾有多次竊盜罪之犯罪前科，其中於民國（下同）八十年十一
    月間所犯竊盜罪，經本院判決有期徒刑一年三月、刑前強制工作確定，於八十五
    年十月八日執行完畢；嗣於八十五年十一月間復犯竊盜罪，經臺灣彰化地方法院
    判處有期徒刑一年六月，刑前強制工作三年確定，於九十年五月十七日執行完畢
    。猶不知悔改，復於九十年五月二十六日十九時四十五分許，騎腳踏車路經彰化
    縣田中鎮○路里○○街三七號乙○○所經營之雜貨店時，見該雜貨店旁之倉庫門
    未關，竟萌歹念，意圖為自己不法之所有，擅自侵入該倉庫，竊取乙○○所有置
    於該倉庫內之二箱味素及一箱高梁酒，得手後搬上其腳踏車，於正欲離去時，為
    乙○○發現，乙○○與曾達旺上前欲予以逮捕時，丙○○為脫免逮捕，竟當場對
    乙○○脅迫稱：袋子內有東西，你再過來我就刺你等語，俟乙○○上前著手逮捕
    而拉扯之際，丙○○為求掙脫，復以腳踢打乙○○之腹部。嗣經警據報及時趕至
    現場，始合力將其制伏。
二、案經彰化縣警察局田中分局報請臺灣彰化地方法院檢察署檢察官偵查起訴。
        理  由
一、訊據上訴人即被告（以下簡稱被告）丙○○坦承於前開時地有對被害人乙○○脅
    迫稱：袋子內有東西，你再過來我就刺你等語之事實不諱，惟矢口否認有準強盜
    之犯行，辯稱：案發當天伊並未侵入被害人乙○○之倉庫內竊取上開味素及高梁
    酒，當時伊係去吃冰而將腳踏車停放在該處，回來時上開味素及高梁酒就放在伊
    之腳踏車上，被害人見狀即將伊推倒並壓伊在地上，伊始對被害人說上開言語，
    但當時伊袋子並沒有東西，又伊並未以腳踢打被害人之腹部云云。但查右開犯罪
    事實迭據被害人指訴綦詳（見警卷第六頁至第八頁、偵查卷第二十三頁反面至第
    二十四頁、第二十六頁），核與證人曾達旺結證稱：「被告有去偷上開味素及高
    梁酒，那時我去買東西，隔壁是倉庫，警報器在響，乙○○說這個人又要來偷，
    他就去對面站著等，我人站在雜貨店門口看，我有看到被告將味素及酒放在腳踏
    車上，用繩子綁好，沒有馬上走，東張西望，被告將腳踏車遷到路中間時，乙○
    ○過去捉他，我就過去幫忙捉他。」「我有看到被告踢乙○○」「因被告要跑，
    乙○○要捉他，所以被告踢乙○○」「我有看到被告拿一個袋子，說你再過來啊
    」等情相符（見偵查卷第三十七頁反面至三十八頁）。第查上開味素及高梁酒，
    苟非被告所竊，豈會無故置放在被告之腳踏車上？參以被告於警訊時亦坦承案發
    當時曾用腳踢了被害人一下等情以觀（見警卷第一頁反面），足證被告上開所辯
    顯係飾卸之詞，不足採信。此外復有照片及贓物認領保管單等各一張在卷可稽（
    見警卷第十六頁及第二十頁）。又被告於被害人上前欲予以逮捕時，為脫免逮捕
    ，竟當場對被害人脅迫稱：袋子內有東西，你再過來我就刺你等語，嗣於拉扯之
    際，為求掙脫，復以腳踢打被害人之腹部，顯已達於強暴脅迫之程度甚明，縱該
    袋子並無東西，亦不影響其脅迫行為之成立。是罪證明確，被告之犯行堪以認定
    。
二、查被告竊盜得手後，為脫免逮捕，而當場對圍捕之被害人施以強暴、脅迫，核其
    所為係犯刑法第三百二十九條之準強盜罪，應依同法第三百二十八條第一項之規
    定處斷。又被告素行不佳，曾有多次竊盜罪之犯罪前科，其中於八十年十一月間
    所犯竊盜罪，經本院判決有期徒刑一年三月、刑前強制工作確定，於八十五年十
    月八日執行完畢；於八十五年十一月間所犯之竊盜罪，經臺灣彰化地方法院判處
    有期徒刑一年六月，刑前強制工作三年確定，於九十年五月十七日執行完畢，有
    台灣高等法院被告全國前案紀錄表足按，其於五年之內再犯本件之罪，為累犯，
    應依刑法第四十七條規定加重其刑。原審調查後適用刑法第三百二十九條、第三
    百二十八條第一項（原判決論結欄漏引第一項）、第四十七條，並審酌被告犯罪
    之動機、手段、目的、所生危害、及犯後之態度等一切情狀，量處被告有期徒刑
    三年六月，並與已判決確定之竊盜部分（此部分業經撤回上訴而告確定在案）所
    處之有期徒刑一年二月，定其應執行刑為有期徒刑四年六月，認事用法核無違誤
    ，量刑亦妥適。被告上訴意旨仍執前詞否認犯罪，非有理由，應予駁回。
三、據上論結，應依刑事訴訟法第三百六十八條，判決如主文。
本案經檢察官陳銘章到庭執行職務。
中       華       民       國   九  十    年    十一     月   十三      日
                                臺灣高等法院臺中分院刑事第八庭
                                      審判長法  官  羅  得  村
                                            法  官  陳  毓  秀
                                            法  官  劉  榮  服
右正本證明與原本無異。
如不服本判決應於收受送達後十日內向本院提出上訴書狀，其未敘述上訴之理由者並
得於提起上訴後十日內向本院補提理由書（均須按他造當事人之人數附繕本）。
                                            書記官  陳  俞  豪
中       華       民       國   九  十    年    十一     月    十四     日
附錄論罪條文：
刑法第三百二十九條：竊盜或搶奪，因防護贓物、脫免逮捕或湮滅罪證，而當場施以
強暴脅迫者，以強盜論。
刑法第三百二十八條第一項：意圖為自己或第三人不法之所有，以強暴、脅迫、藥劑
、催眠術或他法，至使不能抗拒而取他人之物或使其交付者，為強盜罪，處三年以上
十年以下有期徒刑。
                                                                        Ｋ


司法院資訊處製作；財團法人民間司法改革基金會備份。
